【裁判字號】    97,簡上,233
【裁判日期】    970912
【裁判案由】    賭博
【裁判全文】
臺灣士林地方法院刑事判決             97年度簡上字第233號
上  訴  人  臺灣士林地方法院檢察署檢察官
被      告  乙○○
            甲○○
上列上訴人因被告賭博案件，不服本院士林簡易庭於中華民國97
年5 月24日所為97年度士簡字第770 號第一審刑事簡易判決（聲
請簡易判決處刑案號：97年度偵字第5935號），提起上訴，本院
管轄第二審之合議庭改行簡式審判程序，判決如下：
    主  文
上訴駁回。
    事  實
一、乙○○、甲○○先後自民國97年1 月初、同年4 月初起，受
    雇於真實姓名、年籍不詳，自稱「王伯祥」之成年男子，並
    與之基於意圖營利之犯意聯絡，由「王伯祥」提供位在臺北
    縣淡水鎮○○路38號「佳琳彩券行」之公眾得出入之場所作
    為賭博場所，接續多次聚集不特定多數人至上開場所簽選號
    碼及下注「六合彩」賭博，另由甲○○負責收受不特定賭客
    之賭金，並將賭客所簽選之號碼簽單，以電話傳真予「王伯
    祥」下注；如甲○○或其他負責傳真簽賭單之人（於甲○○
    未到職前）繁忙之際，則由平日負責銷售公益彩券之乙○○
    ，偶爾協助完成上開下注簽賭行為。賭博方式為核對每星期
    二、四固定時間香港六合彩開出之號碼，約定賭客每下注1
    支，賭金為新臺幣（下同）80元，如賭客對中2 個號碼者即
    「二星」，每注可得彩金5,600 元；對中3 個號碼者即「三
    星」，每注可得彩金5 萬6,000 元；對中4 個號碼者即「四
    星」，每注可得彩金60萬元；如未對中者，簽賭金即全歸「
    王伯祥」所有，藉此方式從中牟利。迨至97年4 月24日下午
    7 時30分許，適有蘇遠生在上址簽賭之際，為警當場查獲，
    並扣得「王伯祥」所有供賭博用之傳真機1 臺、號碼簽單1
    張、空白簽單3 張，及賭客蘇遠生所有之號碼簽單4 張。
二、案經臺北縣政府警察局淡水分局報請臺灣士林地方法院檢察
    署檢察官偵查後，聲請以簡易判決處刑。
    理  由
一、訊據被告乙○○、甲○○迭於警詢、偵查及本院審理時，對
    前開犯罪事實均坦承不諱，並有傳真機1 臺、號碼簽單5 張
    （其中1 張為「王伯祥」所有，另4 張為賭客蘇遠生所有）
    及空白簽單3 張（見偵查卷第34-37 頁）等物扣案可資佐證
    ，足認被告之自白與事實相符，本件事證明確，被告犯行堪
    予認定，應依法論科。
二、核被告所為，均係犯刑法第268 條前段之意圖營利供給賭博
    場所罪、同條後段之意圖營利聚眾賭博罪及同法第266 條第
    1 項前段之在公眾得出入之場所賭博財物罪。被告乙○○、
    甲○○先後自97年1 月初、同年4 月初起，多次在公眾得出
    入場所賭博財物、供給賭博場所及聚眾賭博之犯行，顯係基
    於同一意圖營利供給賭博場所、意圖營利聚眾賭博及在公眾
    得出入之場所賭博財物犯意下之接續行為，且時間緊接無從
    分離，為接續犯，均應分別只論以一罪。被告2 人彼此間及
    與「王伯祥」之成年男子間、被告乙○○另與不詳負責傳真
    簽單之成年人間有犯意聯絡及行為分擔，均為共同正犯。被
    告以一行為同時觸犯意圖營利供給賭博場所、意圖營利聚眾
    賭博、在公眾得出入之場所賭博財物等數罪名，為想像競合
    犯，應依刑法第55條之規定，從情節較重之意圖營利聚眾賭
    博罪處斷。原審認被告犯有前開意圖營利供給賭博場所、意
    圖營利聚眾賭博、在公眾得出入之場所賭博財物等罪，引據
    刑法第28條、第268 條、第266 條第1 項前段、第55條、第
    41 條 第1 項前段、第74條第1 項第1 款，刑法施行法第1
    條之1 等規定，審酌被告乙○○、甲○○共同聚眾賭博，足
    以助長投機風氣，危害社會善良風俗，均無前案紀錄，渠等
    犯罪之動機、目的及犯後坦承犯行，態度良好等一切情狀，
    判決被告各處有期徒刑3 月，復諭知易科罰金之折算標準，
    並考量被告前均未曾受有期徒刑以上刑之宣告，渠二人一時
    失慮觸犯刑章，犯後已坦承犯行，受此次罪刑宣告之教訓後
    ，應足促其警惕，而無再犯之虞，分別諭知被告各緩刑2 年
    ；另就扣案之傳真機1 臺、號碼簽單1 張及空白簽單3 張，
    均為共犯「王伯祥」所有，且供犯聚眾賭博罪所用或預備使
    用之物，依刑法第38條第1 項第2 款宣告沒收，經核原審上
    開認事用法，均無違誤，量刑亦屬妥適。至上訴意旨以：被
    告乙○○、甲○○分別於97年1 月初及4 月初受雇於「王伯
    祥」共同營利賭博，彼等任職時間不同，量刑卻同一，顯見
    量刑不當云云，惟按法官於有罪判決中，究應如何量處罪刑
    ，自得依據個案情節，參諸刑法第57條所定各款犯罪情狀之
    規定，於該法定刑度範圍內，基於合義務性之裁量，量處被
    告罪刑，而量刑之裁量權，乃憲法所保障法官獨立審判之核
    心，如非有裁量逾越或裁量濫用之明顯違法情事，自不得擅
    加指摘其違法或不當，即使上級審對下級審裁量權之審查，
    亦應同此標準，此不僅在保障法官不受任何制度外之不當干
    涉，更保障法官不受制度內的異質干涉，方符憲法第80條所
    宣示獨立審判之真義（最高法院72年度臺上字第6696號判例
    參照）。查被告乙○○、甲○○分別自97年1 月初及4 月初
    起受雇於「王伯祥」而共同營利賭博，但被告乙○○平日主
    要業務為販賣公益彩券，僅在被告甲○○接受賭客下注事務
    繁忙之際，偶爾在旁協助將簽單傳真予「王伯祥」而已（見
    本院97年9月4 日審理筆錄第3-4 頁）；據此，被告乙○○
    犯罪時間雖較長，惟被告甲○○平日主要負責業務卻是下注
    簽賭行為，被告乙○○僅偶爾為之，故由犯罪之時間長短及
    分擔行為多寡，原審量處被告相同之刑，尚難認有何明顯裁
    量逾越或濫用之違法情事，自應予維持，是上訴意旨指摘原
    判決量刑不當而為上訴，尚屬無據，應予駁回。
據上論斷，應依刑事訴訟法第455 條之1 第1 項、第3 項、第36
8 條，判決如主文。
本案經檢察官簡志龍到庭執行職務。
中    華    民    國    97    年    9    月    12     日
                  刑事第三庭審判長法  官  杜惠錦
                                  法  官  黃欣怡
                                  法  官  梁哲瑋
以上正本經證明與原本無異。
本件不得上訴。
                                  書記官  陳玉瓊
中    華    民    國    97    年    9     月    12    日


司法院資訊處製作；財團法人民間司法改革基金會備份。
